宣示判決筆錄
原      告  湯明政  
被      告  柯明宏  
上列被告因詐欺、違反洗錢防制法等案件（110 年度易緝字第15
2號、111年度易字第63、64、65號、111年度金訴字第53、54、5
5、56號），經原告提起請求損害賠償之附帶民事訴訟（110 年
度附民字第1106 號），經本院刑事庭裁定移送前來，由本院以1
11 年度中簡字第1030號損害賠償事件受理，於中華民國111年6
月15日上午10時15分在臺灣臺中地方法院臺中簡易庭宣示判決，
出席職員如下：
    法      官  林筱涵
    書  記  官  張峻偉
朗讀案由。
法官朗讀主文宣示判決如下：
    主    文
被告應給付原告新臺幣壹拾壹萬元，及自民國一一○年十一月十
三日起至清償日止，按週年利率百分之五計算之利息。
本判決得假執行。
    事實及理由之要領
一、原告主張：被告於民國109年3月11日前某時，認識真實年籍
    姓名不詳，綽號「唐老大」（微信暱稱「南山云竹」）之成
    年男子，經「唐老大」告知以在「www.evastprime.com及「
    www.newtickfx.com」等代收網站上提供帳戶代收款項後，
    再將款項轉匯至其他指定帳戶，即可獲得經手金額之0.5％報
    酬，遂將其申設之國泰世華商業銀行申設之帳號000-000000
    000000號帳戶之帳號（下稱國泰銀行帳戶）、彰化商業銀行
    申辦之帳號000-00000000000000號帳戶（下稱彰化銀行帳戶
    ）等帳號資料提供予「唐老大」，後待「唐老大」通知，再
    按其指示將匯入國泰銀行帳戶及彰化銀行帳戶之款項轉匯至
    「唐老大」指定之真實年籍姓名不詳、暱稱「王运」之人提
    供他人帳戶及其他不詳帳戶。依一般社會生活之通常經驗，
    被告已預見「唐老大」、「王运」恐係詐欺集團成員，提供
    之金融帳戶可能係作為掩護詐欺集團遂行詐欺取財犯行所用
    ，匯入帳戶款項係詐欺犯罪所得，代為轉帳匯出，可能係轉
    出贓款而隱匿該詐欺犯罪所得去向，同時可能因此參與含其
    在內所組成3人以上、以詐術為手段、具持續性或牟利性之
    有結構性詐欺集團組織。詎其為求賺取上開報酬，基於縱使
    參與犯罪組織亦不違背其本意之不確定故意，仍接受「唐老
    大」上開條件，而提供國泰銀行帳戶及彰化銀行帳戶，並與
    「唐老大」及其所屬詐騙集團成員意圖為自己不法之所有，
    基於詐欺取財及洗錢之犯意聯絡，先由詐欺集團不詳成員對
    原告施用詐術，使原告陷於錯誤，因而於附表所示之時間，
    匯款附表所示之金額至被告提供之彰化銀行帳戶內，隨後被
    告即依「唐老大」之指示，將匯入之詐欺贓款轉匯至暱稱「
    王运」之人提供他人帳戶、王俊仁玉山商業銀行帳戶、邵兆
    原中國信託商業銀行帳戶及其他不詳之人提供之帳戶，以此
    方式製造金流之斷點，致無從追查前揭犯罪所得之去向，而
    隱匿上開詐欺犯罪所得。被告並從轉匯金額中取得0.5％之報
    酬。為此，爰依侵權行為之法律關係提起本件訴訟，請求被
    告賠償原告遭詐騙之金額，並聲明如主文第一項所示。
二、上開原告主張之事實，業經本院依職權調取本院111年度金
    訴字第53號刑事卷宗核閱屬實。被告已於相當時期受合法之
    通知，而於言詞辯論期日不到場，亦未提出準備書狀爭執，
    依民事訴訟法第436 條第2 項適用第280 條第3項、第1 項
    之規定，視同自認，是堪信原告所陳上情為真正。
三、按因故意或過失，不法侵害他人之權利者，負損害賠償責任
    。故意以背於善良風俗之方法加損害於他人者亦同；數人共
    同不法侵害他人之權利者，連帶負損害賠償責任；不能知其
    中孰為加害人者，亦同。造意人及幫助人，視為共同行為人
    ，民法第184 條第1 項、第185 條分別定有明文。又數人共
    同為侵權行為加損害於他人，各有賠償其損害全部之責任（
    最高法院19年上字第1202號民事裁判意旨可資參照）。經查
    ，被告提供其所有彰化銀行帳戶予詐騙集團，該詐騙集團復
    以上開方式向原告詐取財物，被告復協助該詐騙集團隱匿所
    詐得之財物，致原告受有50,000元之損害乙情，已如前述，
    揆諸前開規定，被告與該詐欺集團成員應構成共同侵權行為
    ，自應就原告所受損害負連帶賠償責任無疑。從而，原告本
    於侵權行為之法律關係，請求被告給付原告11萬元，及自刑
    事附帶民事訴訟起訴狀繕本送達翌日即110年11月13日起（
    見附民卷第15頁）至清償日止，按週年利率5 ％計算之利息
    ，為有理由，應予准許。
四、原告提起本件刑事附帶民事訴訟，而由本院刑事庭依刑事訴
    訟法第504 條第1 項規定，裁定移送前來，依同條第2 項規
    定免繳納裁判費，且於本院審理期間，亦未滋生其他訴訟必
    要費用，茲參酌臺灣高等法院暨所屬法院95年度法律座談會
    意旨，自無庸為訴訟費用負擔之諭知，併予敘明。
五、假執行宣告之依據：民事訴訟法第389條第1項第3款。

如不服本判決，應於送達後20日內，向本院提出上訴狀並表明上
訴理由，如於本判決宣示後送達前提起上訴者，應於判決送達後
二十日內補提上訴理由書（須附繕本）。如委任律師提起上訴者
，應一併繳納上訴審裁判費。
中　　華　　民　　國　　111 　年　　6 　　月　　15　　日
                  臺灣臺中地方法院臺中簡易庭
                                  法  官  林筱涵
                                  書記官  張峻偉
以上正本證明與原本無異。
中　　華　　民　　國　　111 　年　　6 　　月　　15　　日
                                  書記官  張峻偉
附表：
被害人 詐騙方式 匯款時間 匯款金額 (新臺幣/元) 湯明政 詐欺集團成員於109年4月間，以通訊軟體LINE暱稱「林靖雪」，向湯明政佯稱下載名為「MetaTrader5」之APP後，需累計滿美金10萬元，即可跟老師操盤，並獲取利益等語，致陷於錯誤匯款。 109年5月13日上午10時24分 11萬元 (彰化銀行帳戶)